臺灣臺中地方法院小額民事判決
　　　　　　 110年度沙小字第1054號
原      告  廖惠真  
被      告  林辰宇  

上列當事人間請求損害賠償事件，本院於民國111年1月11日言詞
辯論終結，判決如下：
    主      文
被告應給付原告新臺幣8,816元。
原告其餘之訴駁回。
訴訟費用新臺幣1,000元，由被告負擔新臺幣329元，餘由原告負
擔。
本判決原告勝訴部分，得假執行。但被告如以新臺幣8,816元為
原告預供擔保後，得免為假執行。
    事實及理由
一、本件被告經合法通知，未於言詞辯論期日到場，核無民事訴
    訟法第386條各款所列情形，爰依原告之聲請，由其一造辯
    論而為判決。
二、原告主張：被告於民國110年4月9日17時04分許，駕駛車牌
    號碼0000-00號自用小客車，由東往西方向直行，行經臺中
    市梧棲區大庄里文雅街127巷口處，未依規定減速，以致碰
    撞由南往北沿文雅街127巷直行之原告所有之車牌號碼0000-
    00號自用小客車（下稱系爭車輛），經臺中市政府警察局清
    水分局清水交通分隊梧棲小隊處理，被告駕駛前述車輛應負
    賠償責任。系爭車輛送修，共支出修復費用新臺幣（下同）
    89,344元。因原告駕車未依規定讓車，亦與有過失，為此，
    依侵權行為之法律關係提起本件訴訟請求被告給付。並請求
    法院判決：（一）被告應給付原告26,800元。（二）訴訟費
    用由被告負擔。
三、被告未於言詞辯論期日到場，亦未提出書狀作何聲明或陳述
    。
四、得心證之理由：
（一）原告主張上述系爭車輛因本件車禍受損，且系爭車輛經送
      修復，維修費用總計89,344元（包括零件66,619元、工資
      22,725元）之事實，已據其提出估價維修工單、道路交通
      事故現場圖、相片等為證，復有本院主動向臺中市政府警
      察局清水分局調閱之本件交通事故全案卷宗資料在卷可查
      。而被告已於相當時期受合法之通知，於言詞辯論期日不
      到場，亦未提出準備書狀為任何爭執，依民事訴訟法第42
      6條之23、第426條第2項、第280條第3項、第1項之規定，
      視為自認，本件經調查證據之結果，可信原告之主張屬實
      。
（二）道路交通安全規則第93條第1項第2款規定：「行車速度，
      依速限標誌或標線之規定，無速限標誌或標線者，應依下
      列規定：二、行經設有彎道、坡路、狹路、狹橋、隧道、
      學校、醫院標誌之路段、道路施工路段、泥濘或積水道路
      、無號誌之交岔路口及其他人車擁擠處所，或因雨霧致視
      線不清或道路發生臨時障礙，均應減速慢行，作隨時停車
      之準備。」本件被告駕駛車輛行經無號誌之交岔路口，未
      注意上開規定減速慢行，作隨時停車之準備，致與原告車
      輛發生車禍，造成原告所有系爭車輛受損，既可認定，則
      被告應注意能注意，而未注意上揭規定，致肇本件車禍，
      自有過失，足以認定。
（三）因故意或過失，不法侵害他人之權利者，負損害賠償責任
      ；汽車、機車或其他非依軌道行駛之動力車輛，在使用中
      加損害於他人者，駕駛人應賠償因此所生之損害。但於防
      止損害之發生，已盡相當之注意者，不在此限，民法第18
      4條第1項前段、第191條之2分別定有明文。查，被告就本
      件肇事發生既有過失，自應對被害人即原告所受車輛損害
      負侵權行為損害賠償責任。
（四）不法毀損他人之物者，被害人得請求賠償其物因毀損所減
      少之價額；負損害賠償責任者，除法律另有規定或契約另
      有訂定外，應回復他方損害發生前之原狀。因回復原狀而
      應給付金錢者，自損害發生時起，加給利息。第1項情形
      ，債權人得請求支付回復原狀所必要之費用，以代回復原
      狀。為民法第196條、第213條所明定。又請求賠償物被毀
      損所減少之價值，得以修護費用為估價標準，但以必要者
      為限，例如修理材料費以新品換舊品應予折舊（最高法院
      77年5月17日77年度第9次民事庭會議決議參照）。查，本
      件被告過失不法毀損系爭車輛，已如上述，依前開規定，
      自應負侵權行為損害賠償責任，則以修復金額作為賠償金
      額，自屬有據。又系爭車輛之零件修理既係以新零件更換
      破損之舊零件，依上開說明，自應將零件折舊部分予以扣
      除。查系爭車輛受損而支出修理費用計89,344元（包括零
      件66,619元、工資22,725元）。其中零件部分，依行政院
      所頒固定資產耐用年數表及固定資產折舊率之規定，【非
      運輸業用客車、貨車】之耐用年數為5年，依定率遞減法
      每年折舊1000分之369，另依營利事業所得稅查核準則第9
      5條第6項規定「固定資產提列折舊採用定率遞減法者，以
      1年為計算單位，其使用期間未滿1年者，按實際使用之月
      數相當於全年之比例計算之，不滿1月者，以1月計」，且
      依固定資產耐用年數表及固定資產折舊率之規定，非運輸
      業用客車耐用年數為5年，依定率遞減法每年折舊千分之3
      69，且最後1年之折舊額加歷年折舊累計額，其總和不得
      超過該資產成本原額10分之9，殘值並應以10分之1為合度
      ，亦即應扣除10分之9之零件折舊。查，系爭車輛係99年
      （即西元2010年）2月出廠，有系爭車輛之車籍資料可憑
      ，距系爭事故發生之110年4月9日已逾5年，依上開說明，
      扣除折舊之累計金額應不得超過該資產成本原額10分之9
      。依此計算，系爭車輛更換新零件費用為66,619元，則扣
      除折舊後之零件費用為6,662元（計算式：666190.1＝666
      2，元以下四捨五入，以下同）。再加計不計算折舊之工
      資22,725元後，系爭車輛維修費用之損害應為29,387元（
      計算式：6662＋22725=29387）。
（五）損害之發生或擴大，被害人與有過失者，法院得減輕賠償
      金額，或免除之，民法第217條第1項定有明文。又道路交
      通安全規則第102條第1項第2款規定：「汽車行駛至交岔
      路口，其行進、轉彎，應依下列規定：二、行至無號誌或
      號誌故障而無交通指揮人員指揮之交岔路口，支線道車應
      暫停讓幹線道車先行。未設標誌、標線或號誌劃分幹、支
      線道者，少線道車應暫停讓多線道車先行；車道數相同時
      ，轉彎車應暫停讓直行車先行；同為直行車或轉彎車者，
      左方車應暫停讓右方車先行。但在交通壅塞時，應於停止
      線前暫停與他方雙向車輛互為禮讓，交互輪流行駛。」本
      件原告駕駛車輛，行經無號誌交岔路口，支線道者，少線
      道車未暫停讓多線道車先行，未遵守上述規定，與本件車
      禍之發生亦應認為與有過失。本院審酌本件車禍事故發生
      經過、雙方應負責之注意義務情節等情，認被告就該事故
      之過失程度，應負擔30％之過失責任，原告應負擔70％之過
      失責任。則原告因被告過失而得請求之損害賠償金額，應
      按上述過失比例減輕之，其得請求之損害賠償金額為8,81
      6元【計算式： 29387×30％ ＝8816】。
（六）綜上所述，原告依侵權行為之法律關係，請求被告給付原
      告8,816元，為有理由，應予准許。至原告逾此範圍之請
      求，為無理由，應予駁回。
五、本件原告勝訴部分係民事訴訟法第436條之8適用小額訴訟程
    序所為被告敗訴之判決，應依同法第436條之20規定，就本
    件原告勝訴部分依職權宣告假執行；並依同法第436條之23
    準用第436條第2項，適用同法第392條第2項規定，本院爰依
    職權酌定相當擔保金額宣告被告為原告預供擔保後，得免為
    假執行。
六、訴訟費用之負擔：依民事訴訟法第436條之19及第79條，確
    定本件訴訟費用額為1,000元（即原告所繳納之第一審裁判
    費），並由被告負擔其中之329元，餘由原告負擔。
中　　華　　民　　國　　111 　年　　1 　　月　　25　　日
                        臺灣臺中地方法院沙鹿簡易庭
                            法  官  劉國賓
以上為正本，係照原本作成。
如不服本判決，應於送達後廿日內，以判決違背法令為理由，向
本院提出上訴狀並表明上訴理由（上訴理由應表明一、原判決所
違背之法令及其具體內容；二、依訴訟資料可認為原判決有違背
法令之具體事實），如於本判決宣示後送達前提起上訴者，應於
判決送達後廿日內補提上訴理由書（須附繕本）。
中　　華　　民　　國　　111 　年　　1 　　月　　25　　日
                            書記官  許宏谷